臺灣橋頭地方法院刑事判決
111年度審易字第412號
公  訴  人  臺灣橋頭地方檢察署檢察官
被      告  吳紘嘉

                    籍設高雄市○○區○○路00號0樓（即高                      雄○○○○○○○○○)

上列被告因毀棄損壞等案件，經檢察官提起公訴（111年度偵緝
字第260號），嗣被告就被訴事實為有罪之陳述，經本院告知簡
式審判程序之旨，並聽取當事人之意見後，由本院裁定進行簡式
審判程序，判決如下：
    主  文
吳紘嘉犯恐嚇危害安全罪，處拘役拾日，如易科罰金，以新臺幣
壹仟元折算壹日；扣案之水果刀、空氣槍各壹支均沒收。
被訴毀損他人物品部分公訴不受理。
    事  實
一、吳紘嘉於民國110年8月21日下午4時15分至下午5時35分許間
    ，在與其母張翠玲共同居住於高雄市○○區○○街000巷00號之
    居所，與蕭永名因細故一言不和而心生不滿，竟基於恐嚇危
    害安全之犯意，持水果刀及不具殺傷力之非制式空氣槍各1
    支，朝蕭永名臉部及脖子比劃，以此加害生命、身體之事，
    使蕭永名心生畏懼，致生危害於安全。嗣經張翠玲報警處理
    ，經警獲報到場後，徵得吳紘嘉同意在上開居所執行搜索，
    當場扣得上開水果刀及空氣槍各1支，始查悉上情。
二、案經蕭永名訴由高雄市政府警察局仁武分局報告臺灣橋頭地
    方檢察署檢察官偵查起訴。
    理  由
壹、有罪部分(即恐嚇危害安全部分)：
一、上揭事實，業據被告吳紘嘉於警詢、偵訊及本院準備程序中
    坦承不諱（見警卷第1至7頁；偵卷第17至18頁；偵緝卷第40
    頁、第79至80頁；本院卷第78頁、第85頁），核與證人即告
    訴人蕭永名、證人張翠玲於警詢及偵訊中之證述情節均大致
    相符（見警卷第9至18頁；偵卷第17至19頁、第87至88頁）
    ，並有高雄市政府警察局仁武分局澄觀派出所110年8月21日
    員警職務報告、自願受搜索同意書、高雄市政府警察局仁武
    分局搜索扣押筆錄、扣押物品目錄表、監視器錄影畫面翻拍
    照片及現場照片、被告及告訴人指認照片、高雄市政府警察
    局仁武分局空氣槍動能初篩報告表暨扣案空氣槍照片、內政
    部警政署刑事警察局110年10月25日刑鑑字第1108005313號
    鑑定書等在卷可稽（見警卷第19頁、第29至37頁、第51至55
    頁、第71至75頁、第133至139頁；偵卷第75至76頁），復有
    水果刀及空氣槍各1支扣案可佐，足認被告之任意性自白與
    事實相符，應堪採信。本案事證明確，被告犯行堪予認定，
    應依法論科。
二、論罪科刑：
  ㈠核被告所為，係犯刑法第305條之恐嚇危害安全罪。
　㈡按被告構成累犯之事實及應加重其刑之事項，均應由檢察官
    主張並具體指出證明之方法後，經法院踐行調查、辯論程序
    ，方得作為論以累犯及是否加重其刑之裁判基礎（最高法院
    110年度台上字第5660號判決要旨參照）。本案起訴書及公
    訴檢察官均未主張被告本案構成累犯之事實，依上開最高法
    院判決要旨，本院即不予審酌被告是否構成累犯，附此敘明
    。
  ㈢爰審酌被告與告訴人間因細故而心生不滿，竟不思循和平、
    理性方式處理，而以上揭方式恫嚇告訴人，造成告訴人心生
    畏懼不安，所為實不足取；惟念其於犯後始終坦承犯行，於
    本院審理中已與告訴人達成調解，告訴人不再追究，請求本
    院對被告從輕量刑等情，有本院調解筆錄及撤回告訴暨刑事
    陳述狀各1份在卷可參（見本院卷第71至73頁），尚見悔意
    ，兼衡被告本案犯罪之動機、手段、情節及自述高中肄業之
    教育程度、現擔任水電工之工作狀況、月收入約3萬7,000元
    之經濟狀況及已婚之家庭生活狀況（見本院卷第85頁）等一
    切情狀，量處如主文所示之刑，並諭知易科罰金之折算標準
    。
三、沒收：
　　按供犯罪所用、犯罪預備之物或犯罪所生之物，屬於犯罪行
    為人者，得沒收之，刑法第38條第2 項前段定有明文。查扣
    案之水果刀及空氣槍各1支，為被告所有且供其犯本案恐嚇
    危害安全犯行所用之物，業據被告供認在卷（見警卷第4頁
    ；偵卷第18頁；本院卷第78頁），爰依刑法第38條第2項前
    段規定宣告沒收。
貳、公訴不受理部分（即毀損他人物品部分）：
一、公訴意旨另以：被告吳紘嘉於上開時間、地點，基於毀損他
    人物品之犯意，將告訴人蕭永名所持之手機1支摔擲在地，
    致該手機外殼及功能損壞而致令不堪用，足生損害於告訴人
    。因認被告涉犯刑法第354條之毀損他人物品罪嫌等語。
二、按告訴乃論之罪，告訴人於第一審辯論終結前，得撤回其告
    訴；告訴乃論之罪，其告訴經撤回者，法院應諭知不受理之
    判決；法院諭知不受理之判決，得不經言詞辯論為之，刑事
    訴訟法第238條第1項、第303條第3款、第307條分別定有明
    文。次按應為無罪（含一部事實不另為無罪諭知之情形）之
    判決，因涉及犯罪事實存否，自係不宜為簡式審判，然倘係
    案件應為免訴或不受理諭知判決（含一部事實不另為免訴或
    不受理諭知之情形）時，因屬訴訟條件欠缺之程序判決，與
    被告已為之有罪陳述，並無衝突，且與犯罪事實之認定無關
    ，而與簡式審判僅在放寬證據法則並簡化證據調查程序，並
    非免除法院認事用法職責，亦無扞格，更符合簡式審判程序
    為求訴訟經濟、減少被告訟累之立法意旨，此時法院既係於
    尊重當事人之程序參與權後，改行簡式審判程序，如檢察官
    於訴訟程序之進行中，未曾異議，而無公訴權受侵害之疑慮
    時，縱使法院並未撤銷原裁定，改行通常審判程序，以避免
    訴訟勞費，仍屬事實審法院程序轉換職權之適法行使，不能
    指為違法（最高法院111年度台上字第1289號號判決意旨參
    照）。
三、查公訴意旨認被告所涉此部分犯行，係犯刑法第354條之毀
    損他人物品罪嫌，依同法第357條之規定，須告訴乃論，茲
    據告訴人與被告於本院審理中達成調解，告訴人具狀撤回告
    訴，有本院調解筆錄、撤回告訴暨刑事陳述狀各1份存卷可
    憑（見本院卷第71、73頁），揆諸前揭法條規定及說明，此
    部分爰不經言詞辯論，逕為公訴不受理之諭知。
據上論斷，應依刑事訴訟法第273條之1第1項、第299條第1項前
段、第303條第3款、第307條，判決如主文。
本案經檢察官賴帝安提起公訴，檢察官鍾葦怡到庭執行職務。
中　　華　　民　　國　　111 　年　　8 　　月　　3 　　日
                  刑事第四庭    法  官  陳芸葶
以上正本證明與原本無異。
如不服本判決應於收受送達後20日內向本院提出上訴書狀，並應
敘述具體理由；如未敘述上訴理由者，應於上訴期間屆滿後20日
內向本院補提理由書（均須按他造當事人之人數附繕本）「切勿
逕送上級法院」。
中　　華　　民　　國　　111 　年　　8 　　月　　4 　　日
　　　　　　　　　　　　　　　  書記官  鄭珓銘
附錄本件論罪科刑法條：
中華民國刑法第305條
以加害生命、身體、自由、名譽、財產之事恐嚇他人，致生危害
於安全者，處2年以下有期徒刑、拘役或9千元以下罰金。